【裁判字號】    92,易緝,13
【裁判日期】    920120
【裁判案由】    竊盜等
【裁判全文】
臺灣臺中地方法院刑事判決                          九十二年度易緝字第一三號
    公  訴  人  臺灣臺中地方法院檢察署檢察官
    被      告  甲○○  男  三.
右列被告因竊盜等案件，經檢察官提起公訴（九十一年度偵字第一九三八號），本院
判決如左：
    主  文
甲○○連續意圖為自己不法之利益，以有線方式，盜用他人電信設備通信，處有期徒
刑月，如易科罰金，以佰元折算壹日。
    事  實
一、甲○○前於民國（下同）七十九年間因竊盜案件，經本院判處有期徒刑五月確定
    ，於七十九年十月二十一日執行完畢，又於九十年間因竊盜案件，經本院判處有
    期徒刑三月確定，現執行中（均未構成累犯）。其於民國（下同）九十年十月二
    十一日，見丙○○所有之臺中市○區○○路三五九之二號四樓十五室（下稱十五
    室）無人居住，且門未上鎖，遂萌意圖為自己不法利益之概括犯意，未經丙○○
    之許可而侵入該住宅（侵入住宅部分未據告訴及起訴），且自該日起至同年月二
    十八日止，均居住其內，而竊占該丙○○所有之上址十五室之不動產，並基於為
    自己不法所有之概括犯意，於上開期間，竊取使用該屋內不詳數額之水、電、瓦
    斯，且基於為自己不法利益之概括犯意，於上開期間，以有線方式，連續撥打屋
    內之０四─00000000號室內電話，而盜用丙○○之電信設備通信多次，
    總計盜用之通信費用為新臺幣（下同）九千一百零八元，嗣於同年月二十八日上
    午某時，丙○○至上址，發現上情而令甲○○離去。甲○○遭驅離上址後，於同
    日未經丙○○之許可，無故侵入丙○○所有現無人居住之臺中市○○路三五九之
    二號四樓二十八室（下稱二十八室，侵入住宅部分未據告訴及起訴），且承前概
    括犯意，自同日即九十年十月二十八日起至同年十一月二日止，均居住其內，而
    竊占該丙○○所有之上址二十八室之不動產，並承前概括犯意，於上開期間，竊
    取使用該屋內不詳數額之水、電、瓦斯，並以有線方式，連續撥打屋內之０四─
    00000000號室內電話，而盜用丙○○之電信設備通信多次，總計盜用之
    通信費用為八千二百九十一元，嗣於同年十一月二日上午某時，為丙○○於上址
    二十八室巡視時發現上情。
二、案經丙○○訴由臺中市警察局第一分局報請臺灣臺中地方法院檢察署檢察官偵查
    起訴。
    理  由
一、訊據被告甲○○對於右揭時地竊占丙○○所有之十五室房屋，並竊取使用屋內之
    水、電、瓦斯，及盜用０四─00000000號室內電話之事均坦承不諱，惟
    對竊占二十八室房屋及盜用該屋內之水、電、瓦斯及室內電話之事矢口否認，辯
    稱：是丙○○開二十八室讓我進去住，他沒有給我鑰匙，因為我押金、房租還沒
    有給他，也還沒簽約云云。惟查，被告右揭時地先後竊占丙○○所有之十五室、
    二十八室房屋，及盜用其內之水、電、瓦斯及室內電話之事，業據告訴人丙○○
    指訴歷歷，其指稱：二十八日我發現甲○○住在該處，他說他看房子內沒有人住
    ，即搬進來住，我看過他的身分證，我說以後不要犯了，我想原諒他，即放走他
    ，之後我在十一月二日早上，至四樓二十八室，發現大門被反鎖，我即大聲叫開
    門否則我要報警，結果出來的人竟然又是甲○○，我罵他怎麼又是你，他即跑掉
    了，我本想原諒他，但之後收到帳單，發現被盜打房間電話，他未付房租，還盜
    用水電等語，並有上開電話之通聯明細及電話帳單在卷可參，復據被告對其竊占
    十五室房屋及盜用其內水、電、瓦斯及室內電話之事坦承在卷，又查，告訴人丙
    ○○係年六十七歲之老者，與被告原不相識，倘非確有其事，自無設詞誣指被告
    之必要，倘告訴人確有同意出租二十八室予被告使用，何以竟不交付鑰匙予被告
    ？且被告先竊占告訴人十五室之房屋，並盜用其內之水、電、瓦斯及室內電話，
    為告訴人發覺後，被告既未賠償告訴人任何費用，且未與告訴人訂立租約，復未
    繳交租金及押金，告訴人豈可能再同意出租二十八室予被告？是告訴人之指訴應
    堪採信。被告辯稱：二十八室係向告訴人承租云云，顯係卸責之詞，不足採信。
    事證明確，被告右揭犯行堪予認定。
二、按電能、熱能及其他能量或電磁紀錄，關於刑法第二十九章之罪，以動產論，刑
    法第三百二十三條定有明文。故核被告甲○○竊取水、電、瓦斯部分，係犯刑法
    第三百二十條第一項之竊盜罪；被告竊占他人不動產部分，係犯刑法第三百二十
    條第二項之竊占罪；另被告盜用他人通信設備通信部分，係犯電信法第五十六條
    第一項之盜用他人電信設備通信罪。公訴人認被告盜用電話部分係犯刑法第三百
    三十九條第二項之詐欺得利罪嫌云云，起訴法條顯係有誤，應予變更。又被告甲
    ○○多次竊盜水、電、瓦斯、多次竊占、多次盜用他人通信設備通信之犯行，時
    間緊接，所犯係犯罪構成要件相同之罪，顯係基於概括犯意反覆為之，為連續犯
    ，應各論以一竊盜、竊占、盜用他人通信設備通信罪，並均加重其刑。被告因竊
    占房屋以遂行盜用該二處所之水、電、瓦斯及室內電話犯行，是所犯竊占罪與竊
    盜、盜用他人通信設備通信罪間，顯有方法、目的之牽連關係，從一重論以電信
    法第五十六條第一項之盜用他人通信設備通信罪處斷；公訴人認被告所犯之竊盜
    罪及盜用他人電信設備通信罪，應予分論併罰云云，顯係有誤。爰審酌被告年已
    三十歲，正值青年，未思以正當方法獲取利益，其為本件犯行時，已有竊盜案件
    繫屬於本院，未思警惕，竟於該案宣判前，再犯本件犯行，又其本件犯行所謀取
    之利益，及尚未賠償告訴人損失之犯後態度等一切情狀，量處如主文所示之刑，
    並諭知易科罰金之折算標準。末查，被告犯電信法第五十六條第一項之罪，其盜
    用他人之電信設備所使用之室內電話，係被害人丙○○合法所有之物，自不依電
    信法第六十條宣告沒收，併此敘明。
三、被告先後竊占丙○○所有之上開十五室、二十八室不動產之犯行，涉犯刑法第三
    百二十條第二項之竊占罪部分，雖未據起訴，惟與前開起訴並有罪之竊盜、盜用
    他人通信設備通信犯行部分，有牽連犯之裁判上一罪關係，依刑事訴訟法第二百
    六十七條之規定，自為本院審理效力所及，併此敘明。
四、又查，被告基於意圖為自己不法之所有，於九十年九月十五日二十時許，在臺中
    市○○路○段一二九號前，竊取乙○○所有之機車之竊盜犯行，業據臺灣臺中地
    方法院檢察署以九十年度偵字第一七三九五號案件聲請簡易處刑，並經本院於九
    十年十一月三十日以九十年中簡字第二一三九號判決有期徒刑三月，於九十一年
    一月十日確定，業經本院調閱九十年中簡字第二一三九號全案卷宗核閱無訛，並
    有上開聲請簡易判決處刑書、九十年中簡字第二一三九號判決、臺灣高等法院被
    告全國前案紀錄表在卷可佐。被告本件竊取丙○○所有之十五室、二十八室屋內
    水、電、瓦斯犯行部分，係見上開十五室、二十八室內無人居住，始萌生為自己
    不法所有意圖之概括犯意，與前開竊取機車犯行，顯係犯意各別，行為互殊，而
    與前開竊取機車犯行並非同一案件，是本件犯行自非前開本院九十年中簡字第二
    一三九號案件之既判力效力所及，附此敘明。
據上論斷，應依刑事訴訟法第二百九十九條第一項前段、第三百條，電信法第五十六
條第一項，刑法第五十六條、第三百二十條第一項、第二項、第五十五條、第四十一
條第一項前段，罰金罰鍰提高標準條例第一條前段、第二條，判決如主文。
中      華      民      國    九十二    年      一      月     二十     日
                                        臺灣臺中地方法院刑事第四庭
                                            法  官    黃  家  慧
右正本證明與原本無異。
如不服本判決，應於送達後十日內向本院提出上訴狀(須附繕本)，上訴於台灣高等
法院台中分院。
                                        書記官
附錄本案所犯法條全文：刑法第三百二十條第一項、第二項、電信法第五十六條第一
項


司法院資訊處製作；財團法人民間司法改革基金會備份。
